# 子公司代母公司持有对外投资的会计处理

提问人：zhongxudon 时间：2020-12-27 17:34:00
陈版主，您好，请教一个问题，谢谢！！
甲公司及其子公司A在 2019 年同时购买了乙公司的股票，持股比例分别为5%和2%，双方均计入交易性金融资产核算， 2020 年 1 月 1 日甲公司和子公司A签署协议，子公司A将持有乙公司2%的股票转让给母公司甲，但双方不办理相关转让手续，该乙公司2%的股票由子公司A代母公司甲持有。请问： 1 、在 2020 年 1 月 1 日，子公司A是应终止确认交易性金融资产，并由母公司甲核算该部分交易性金融资产。 2 、子公司A2020年是否确认乙公司2%的股票的公允价值变动损益。如果子公司A确认该部分公允价值变动损益，那么该公允价值变动损益是否是母公司甲对子公司A的利益输送，子公司A计入资本公积。谢谢！！

回答人：chenyiwei
1 、为何该转让不办理相关转让手续？因为触动了5%的红线？建议考虑这种规避监管的做法是否合规。
2 、单纯就会计处理而言，子公司应考虑是否满足金融资产转移终止确认的条件。如果确定满足终止确认条件的，则子公司可以确认处置收益，母公司按公允价值初始确认该2%金融资产。后续子公司只是就代持股份作备查登记，不再确认相关损益。
3 、如果相关的公允价值变动损益、股利收益、买卖差价收益等仍归属于子公司，则子公司不应终止确认金融资产，应将收到的母公司款项确认为负债或者资本公积处理。